---
title: "Trafikkregistreringer i Kristiansandområdet"
format: 
  html:
    css: svv.css
    number-sections: true
    toc: true
    toc-location: left
    toc-title: "Innhold"
    df-print: paged
    self-contained: true
editor: source
knitr: 
  opts_chunk: 
    echo: false
---

```{r}
#| label: read
#| include: false
#| echo: false

source("H:/Programmering/R/byindeks/rmd_setup.R")
library(DT)

trp_info_krs <- 
  readr::read_rds(
  file = "krs.rds"
)
#
```

Her presenteres en oversikt over trafikkregistreringene i Kristiansand og Vennesla.


# Tabell
En liste over alle kontinuerlige trafikkregistreringspunkter i området er gitt i tabellen nedenfor.

```{r}
#| label:  table

trp_info_krs |> 
  sf::st_drop_geometry() |> 
  dplyr::select(
    Punkt = name,
    Veg = road_category_and_number,
    Kommune = municipality_name,
    #Oppstart = first_data_with_quality_metrics,
    #Siste = latest_daily_traffic
    Byindeks = city_index
  ) |> 
  #dplyr::mutate(
  #  Oppstart = as.character(Oppstart)
  #) |> 
  DT::datatable(
    filter = "top",
    extensions = "Buttons",
    rownames = FALSE,
    options = list(
      dom = "Blfrtip",
      #buttons = c("excel"),
      pageLength = 15,
      lengthMenu = c(15, 50, 100),
      autoWidth = TRUE))
```


# Kart
Årsdøgntafikken (ÅDT) som registreres i et trafikkregistreringspunkt er representativ over en viss vegstrekning. En slik vegstrekning kalles for en trafikklenke. Trafikklenker med kontinuerlige trafikkregistreringer er vist i kartet nedenfor.

```{r}
#| label: map

map_links_with_trp_in_index(trp_info_krs)
```



